---
title: "algoritma naive bayes dengan R"
date: "`r Sys.Date()`"
author: heni sulistiyowati-Institut Teknologi Statistika dan Bisnis Muhammadiyah
output:
  rmdformats::readthedown:
    self_contained: true
    thumbnails: true
    lightbox: true
    gallery: false
    highlight: tango
bibliography: references.bib
---

```{=html}
<style>
body{
text-align: justify}
</style>
```
```{r setup, include=FALSE}
knitr::opts_chunk$set(echo = TRUE)
```

# Algoritma Naive Bayes
​Naïve bayes merupakan salah satu algoritma yang ada pada Teknik klasifikasi, menggunakan metode probabilitas dan statistik.  
Naïve bayes biasa digunkan untuk memprediksi peluang dimasa depan berdasarkan pengalaman pada masa sebelumnya.
Algoritma Naïve Bayes merupakan metode yang ditemukan oleh ilmuan inggris yaitu Thomas Bayes, sehingga dikenal theorema naïve bayes.

# Tahapan Naive Bayes

## Eksperimen Algoritma Nive Bayes
### Library
```{r}
library(mlbench)
library(e1071)
library(caret)
library(ggplot2)
library(gmodels)
library(lattice)
```
```{r}
# memuat data
data("iris")

# struktur
str(iris)
```

```{r}
summary(iris$Class)
summary(iris)
```
ada beberapa data yang hilang di dataset. pertama hapus baris dengan nilai NA.

```{r}
head(is.na(iris))
```
```{r}
CleanDataset <- na.omit(iris)

```

```{r}
set.seed(20)
# pengambilan sampel bertingkat. Pilih baris berdasarkan variabel Kelas sebagai strata
TrainingDataIndex <- createDataPartition(CleanDataset$Class, p=TRUE, list = FALSE)

# Buat Data Pelatihan sebagai bagian dari kumpulan data dengan nomor indeks baris seperti yang diidentifikasi di atas dan semua kolom
trainingData <- CleanDataset[TrainingDataIndex,]

# Hal lain yang tidak ada dalam pelatihan adalah data pengujian. Perhatikan tanda - (minus)
testData <- CleanDataset[-TrainingDataIndex,]

# simpan labelnya
vote_train_labels <- trainingData$Class
vote_test_labels  <- testData$Class

# periksa proporsi
prop.table(table(vote_train_labels))
```

```{r}
table(predict(classifier, iris[,-2]),iris(2),
      dnn=list('predicted','actual'))
```

## Traning model data

```{r}
vote_classifier <- naiveBayes(trainingData, vote_train_labels)
```

## Evaluasi kinerja model

Prediksi Naive Bayes di vote_test_pred dan kemudian membandingkannya dengan label yang sebenarnya.

```{r}
vote_test_pred <- predict(vote_classifier, testData)
head(vote_test_pred)
```

```{r}
CrossTable(vote_test_pred, vote_test_labels,
           prop.chisq = FALSE, prop.t = FALSE, prop.r = FALSE,
           dnn = c('predicted', 'actual'))
```

Tingkat akurasi keseluruhan model adalah 0,955. 1 suara demokrat diidentifikasi sebagai republik dan 1 suara republik diberi label sebagai demokrat.

# Referensi
