---
title: "e1071 package-naive bayes classifier di R"
date: "`r Sys.Date()`"
author: heni sulistiyowati-Institut Teknologi Statistika dan Bisnis Muhammadiyah
output:
  rmdformats::readthedown:
    self_contained: true
    thumbnails: true
    lightbox: true
    gallery: false
    highlight: tango
bibliography: references.bib
---

```{=html}
<style>
body{
text-align: justify}
</style>
```
```{r setup, include=FALSE}
knitr::opts_chunk$set(echo = TRUE)
```

# pengertian
## pengertian naive bayes
​Naïve bayes merupakan salah satu algoritma yang ada pada Teknik klasifikasi, menggunakan metode probabilitas dan statistik.  
Naïve bayes biasa digunkan untuk memprediksi peluang dimasa depan berdasarkan pengalaman pada masa sebelumnya.
Algoritma Naïve Bayes merupakan metode yang ditemukan oleh ilmuan inggris yaitu Thomas Bayes, sehingga dikenal theorema naïve bayes.

## e1071 package
Fungsi paket e1071 meliputi analisis kelas laten, transformasi Fourier waktu singkat, pengelompokan fuzzy, mesin vektor pendukung, komputasi jalur terpendek, pengelompokan kantong, pengklasifikasi naif Bayes…

# Tahapan e1071 package

## naive bayes tutorial
### install the package (e1071)

jika package e1071 belum ada maka bisa meng-installnya pada packages dan install. 
```{r}
library(e1071)
```
## test data simpel

lalu cek data yang akan digunakan, kita akan menggunkan data "iris"
```{r}
#quick summary and plots
iris
```

```{r}
iris
```

```{r}
summary(iris)
```
## Navie Bayes Classifier

```{r}
classifier <- naiveBayes(iris[,1:4],iris[,5])
classifier
```

## test sederhana

```{r}
table(predict(classifier, iris[1]), iris[,5], dnn=list('predicted','actual'))
```
# model naive bayes iris dengan R

## prosess
### library "caret"
gunakan library (caret)
```{r}
library(caret)
```

### tampilkan data
kita dapat menampilkan semua data dengan iris seperti cara awal atau menggunakan command "names" untuk menunjukan label/nama kolom.
```{r}
head(iris)
names(iris)
```

```{r}
x = iris[,-5]
y = iris$Species
```
Dalam hal ini ditetapkan data dari kolom 1-4 (fitur) ke variabel x, dan kelas ke variabel y
```{r}
model = train(x,y,'nb',trControl=trainControl(method='cv',number=10))
```
Tampilkan model ringkasan, cukup ketik "model"
```{r}
model
```

```{r}
predict(model$finalModel,x)
table(predict(model$finalModel,x)$class,y)
```
gunakan prediksi untuk mendapatkan nilai prediksi, dan kelas hasil:
yang terakhir, kita perlu mengetahui berapa banyak kesalahan yang diklasifikasikan, sehingga kita perlu membandingkan hasil prediksi dengan kelas/spesies iris.
```{r}
library(klaR)
naive_iris <- NaiveBayes(iris$Species ~ ., data = iris)
plot(naive_iris)
```




